【裁判字號】    97,簡抗,1
【裁判日期】    970613
【裁判案由】    竊盜
【裁判全文】
臺灣高雄地方法院刑事裁定               97年度簡抗字第1號
抗  告  人
即  被  告  甲○○
上列抗告人因竊盜案件，不服本院中華民國97年1月21日裁定（9
6年度簡字第6340號），提起抗告，本院裁定如下：
    主  文
抗告駁回。
    理  由
一、按提起上訴，應自判決送達後10日內為之；原審法院認為上
    訴不合法律上之程式或法律上不應准許或其上訴權已經喪失
    者，應以裁定駁回之，刑事訴訟法第349 條及第362 條前段
    分別定有明文。對於簡易判決之上訴，依刑事訴訟法第45 5
    條之1 第3 項規定，準用前揭規定，故對於簡易判決倘逾期
    提起上訴，原審法院自應以裁定駁回之。又送達於應受送達
    人之住居所、事務所或營業所行之；送達於住居所、事務所
    或營業所不獲會晤應受送達人者，得將文書付與有辨別事理
    能力之同居人或受僱人；送達不能依前2 條規定為之者，得
    將文書寄存送達地之自治或警察機關，並作送達通知書兩份
    ，一份黏貼於應受送達人住居所、事務所、營業所或其就業
    處所門首，另一份置於該送達處所信箱或其他適當位置，以
    為送達；寄存送達，自寄存之日起，經10日發生效力，民事
    訴訟法第138 條第1 項前段、第137 條第1 項及第138 條第
    1 項、第2 項分別定有明文，此項規定，依刑事訴訟法第62
    條規定，於刑事訴訟準用之。
二、原裁定意旨略以：原審法院96年11月30日所為之96年度簡字
    第63 40 號判決書正本，業已於96年12月23日寄存送達發生
    效力，此有送達證書在卷可稽，被告竟遲至97年1 月17日始
    行提起上訴，顯已逾越上訴期間，其上訴不合法律上之程式
    ，應予駁回等語。
三、抗告意旨略以：抗告人即被告因居無定所，家人通知不到，
    故延誤上訴期間，實非故意拖延，為此提起抗告請准撤銷原
    裁定，請求從輕改判云云。
四、經查：本件抗告人即被告甲○○因涉犯竊盜案件，經本院於
    96年11月30日以96年度簡字第6340號判處有期徒刑2 月，如
    易科罰金，以新臺幣1, 000元折算1 日，有該判決書在卷為
    憑。抗告人之戶籍地為高雄市○○區○○路210 號，自75年
    6 月17日迄今均未變更，有個人基本資料查詢結果1 紙附卷
    可稽。本院96年度簡字第6340號刑事簡易判決，因於96年12
    月13日送達至抗告人上開住所，未獲會晤抗告人本人亦無受
    領文書之同居人或受僱人，而寄存送達於抗告人住所轄區警
    局即高雄市政府警察局三民第二分局鼎山派出所，已於同年
    月23日發生送達之效力，有送達證書1 紙在卷（原審卷第11
    頁），上開寄存送達自屬合法有效。是抗告人之上訴期間應
    於97年1 月2 日屆滿，詎其竟遲至97年1 月17日11時48分，
    始向本院提出上訴書狀，有該刑事上訴狀上本院之收文戳章
    為憑，依上開說明，抗告人提起上訴顯已逾越上訴期間，其
    上訴即屬違背法律上之程式，且無從補正，原審依據刑事訴
    訟法第362 條前段之規定，裁定駁回其上訴，並無不合。又
    10日之上訴期間係屬法定不變期間，一經遲誤即生失權之效
    果，除有回復原狀之法定原因外，不得延展，被告所指因居
    無定所，家人通知不到致遲誤上訴期間云云，並非回復原狀
    之事由，亦非法院所得審酌。綜上說明，本件抗告為無理由
    ，應駁回之。
據上論斷，依刑事訴訟法第455 條之1 第5 項、第412 條，裁定
如主文。
中    華    民    國    97    年    6     月    13    日
                  刑事第八庭  審判長法  官  李璧君
                                    法  官  曾仁勇
                                    法  官  曾鈴
以上正本證明與原本無異。
不得抗告。
中    華    民    國    97    年    6     月    13    日
                                    書記官  曾秀鳳


司法院資訊處製作；財團法人民間司法改革基金會備份。
